臺灣高等法院臺中分院刑事判決
110年度上訴字第728號
上  訴  人  
即  被  告  林國勛


指定辯護人  本院公設辯護人 郭博益    
上列上訴人因違反毒品危害防制條例案件，不服臺灣臺中地方法
院109年度訴字第1743號中華民國110年1月20日第一審判決（起
訴案號：臺灣臺中地方檢察署108年度偵字第32568號），提起上
訴，本院判決如下：
    主  文
上訴駁回。
    犯罪事實
一、甲○○明知硝甲西泮、硝西泮分別為毒品危害防制條例第2條
    第2項第3款、第4款所規範之第三級、第四級毒品，不得非
    法販賣，竟與張〇隆（民國00年0月生，真實姓名年籍詳卷，
    所涉販賣毒品罪嫌業經原審法院少年法庭以109年度少訴字
    第24號判處有期徒刑5月，緩刑2年確定）及彭〇翔（91年1月
    出生，真實姓名年籍詳卷，所涉販賣毒品罪嫌由臺灣臺中地
    方檢察署檢察官偵查中）共同基於販賣第三級毒品及第四級
    毒品以牟利之犯意聯絡，利用通訊軟體微信，以暱稱「經典
    汽車美容」，在「全台24H支援1版」群組內，張貼「菸酒圖
    示」為販售毒品之代號，散布販賣毒品之訊息，經警於108
    年10月8日晚間8時許，利用上開通訊軟體，佯裝買家表示欲
    以新臺幣（下同）3,000元之價格購買含有第三級毒品硝甲
    西泮及第四級毒品硝西泮之毒果汁包6包後，由彭〇翔與張〇
    隆相約於同日晚間11時許，在臺中市北屯區敦化路1段某公
    園內見面，並由甲○○駕車搭載彭〇翔前往上址後，將如附表
    所示之毒果汁包交予張〇隆，並囑咐張〇隆向買家收取3,000
    元，彭〇翔亦再次叮囑張〇隆將上開毒果汁交予買家並收取3,
    000元後，即由張〇隆於翌（9）日零時2分許，在臺中市○○區
    ○○路0段000號前，將上開毒果汁包交付予佯裝買家之員警，
    隨即經員警當場表明身分加以查獲，其等本次販賣第三、四
    級毒品犯行因買家自始無購買毒品之真意而不遂，並扣得如
    附表所示之物。
二、案經臺中市政府警察局刑事警察大隊移請臺灣臺中地方檢察
    署檢察官偵查起訴。 
    理  由
壹、證據能力之說明：
一、按刑事訴訟法第159條之5第1項規定：「被告以外之人於審
    判外之陳述，雖不符前4條之規定，而經當事人於審判程序
    同意作為證據，法院審酌該言詞陳述或書面陳述作成時之情
    況，認為適當者，亦得為證據。」同條第2項規定：「當事
    人、代理人或辯護人於法院調查證據時，知有第159條第1項
    不得為證據之情形，而未於言詞辯論終結前聲明異議者，視
    為有前項之同意。」依其立法意旨，在於確認當事人對於傳
    聞證據有處分權，得放棄反對詰問權，同意或擬制同意傳聞
    證據可作為證據，屬於證據傳聞性之解除行為，如法院認為
    適當，不論該傳聞證據是否具備刑事訴訟法第159條之1至第
    159條之4所定情形，均容許作為證據，不以未具備該4條所
    定情形為前提（最高法院104年台上1879號判決意旨參照）
    。查本判決所引用下列各項以被告以外之人於審判外之陳述
    為證據方法之證據能力，業經本院於審判期日時予以提示並
    告以要旨，而檢察官、上訴人即被告（下稱被告）甲○○及辯
    護人於本院言詞辯論終結前均未聲明異議（見本院卷第47頁
    至第51頁、第85頁至第90頁）。本院審酌該等資料之製作、
    取得，尚無違法不當之情形，且均為證明犯罪事實存否所必
    要，認為以之作為證據應屬適當，揆諸上開規定，自均具證
    據能力。
二、又本判決所引用下列各項非供述證據，並無證據顯示係實施
    刑事訴訟程序之公務員違背法定程序所取得之證據，亦無顯
    有不可信之情況或不得作為證據之情形，故均具證據能力。
貳、認定犯罪事實所依憑之證據及理由：　　
一、上開犯罪事實，業據被告於警詢、偵查、原審準備程序及審
    理時均坦承不諱（見警43525卷第5頁至第10頁、偵卷第33頁
    至第35頁、原審卷第41頁、第109頁至第110頁），核與同案
    少年張〇隆於警詢、偵查及原審法院少年法庭審理時陳述之
    情節相符（見警43525卷第17頁至第23頁、他卷第23頁至第2
    5頁、原審少調卷第111頁至第116頁、第167頁至第172頁、
    第173頁至第174頁），並有被告108年11月14日指認犯罪嫌
    疑人紀錄表1份（被指認人：少年彭〇翔）、少年張〇隆108年
    10月9日指認犯罪嫌疑人紀錄表1份（被指認人：少年彭〇翔
    、被告）、少年張〇隆之臺中市政府警察局刑事警察大隊搜
    索扣押筆錄、扣押物品目錄表、扣押物品收據各1份（執行
    時間：108年10月9日零時2分許；執行處所：臺中市○○區○○
    路0段000號前）、衛生福利部草屯療養院108年10月31日草
    療鑑字第1081000292號鑑驗書、108年10月28日草
    療鑑字第0000000000號鑑驗書、108年10月9日臺中市○○區
    ○○路0段000號前現場相片3張、扣案物品照片9張、手機通
    訊軟體微信群組名稱「全台24H支援1版」之對話內容、聊天
    資訊、暱稱「經典汽車美容」之個人頁面及對話內容截圖共
    26張、張〇隆與毒品上手對話之內容現場錄影、音譯文1份
    （見警43525卷第11頁至第15頁、第25頁至第29頁、第47頁
    至第53頁、第57頁至第59頁、第61頁至第111頁）、臺中市
    軍福十三路之Google街景照片1張（見警38991卷第21頁）、
    臺中市政府警察局刑事警察大隊偵查第八隊偵查報告1份（
    見他卷第5頁至第11頁）、原審法院少年法庭109年度少訴字
    第24號刑事判決（見原審卷第137頁至第141頁）等在卷可參
    ，並有如附表所示之毒果汁包扣案可佐，足認被告之任意性
    自白與事實相符，而堪採信。
二、按販賣毒品之所謂販賣行為，係行為人基於營利之目的，而
    販入或賣出毒品而言。販賣毒品者，其主觀上須有營利之意
    圖，且客觀上有販賣之行為，即足構成，至於實際上是否已
    經獲利，則非所問。即於有償讓與他人之初，係基於營利之
    意思，並著手實施，而因故無法高於購入之原價出售，最後
    不得不以原價或低於原價讓與他人時，仍屬販賣行為。必也
    始終無營利之意思，縱以原價或低於原價有償讓與他人，方
    難謂為販賣行為，而僅得以轉讓罪論處（最高法院93年度台
     上字第1651號刑事判決意旨參照）。衡以近年來毒品之濫
    用
    ，危害國民健康與社會安定日益嚴重，治安機關對於販賣或
    施用毒品之犯罪行為，無不嚴加查緝，各傳播媒體對於政府
    大力掃毒之決心亦再三報導，已使毒品不易取得且物稀價昂
    ，苟行為人於有償交付毒品之交易過程中無利可圖，縱屬至
    愚，亦無甘冒被取締移送法辦判處重刑之危險而平白從事上
    開毒品交易之理。是其販入之價格必較其出售之價格為低，
    而有從中賺取買賣價差或量差牟利之意圖及事實，應屬合理
    認定。又販賣毒品係違法行為，非可公然為之，而毒品亦無
    公定價格，係可任意分裝增減分量及純度，且每次買賣之價
    格、數量，亦隨時依雙方之關係深淺、資力、需求量、對行
    情之認知、來源是否充裕、查緝是否嚴緊、購買者被查獲時
    供述購買對象之可能風險之評估等因素，而異其標準，機動
    調整，非可一概論之。從而販賣之利得，除非經行為人詳細
    供出所販賣之毒品之進價及售價，且數量俱臻明確外，實難
    察得其交易實情，然販賣者從價差或量差中牟利，方式雖異
    ，惟其販賣行為在意圖營利則屬同一。從而，舉凡「有償交
    易」，除足以反證其確係另基於某種非圖利本意之關係外，
    通常尚難因無法查悉其精確之販入價格，作為是否高價賣出
    之比較，諉以無營利之意思而阻卻販賣犯行之追訴。經查，
    被告前揭犯罪事實欄所示交付毒品犯行，係屬約定取得
    價款之有償行為，倘非有利可圖，自無平白甘冒觸犯重罪之
    風險交付毒品之理。況被告於原審審理時已明確陳稱販出毒
    品，彭〇翔會負擔其日常生活開銷等語（見原審卷第41頁）
    ，足認被告就犯罪事實欄所示犯行，主觀上確具有營利之意
    圖甚明。　　
三、次按刑事偵查技術上所謂之「釣魚偵查」，係指對於原已犯
    罪或具有犯罪故意之人，以設計引誘之方式，使其暴露犯罪
    事證，而加以逮捕或偵辦而言，此純屬偵查犯罪技巧之範疇
    ，並未違反憲法對於基本人權之保障，且於公共利益之維護
    有其必要性存在，故依「釣魚」方式所蒐集之證據資料，原
    則上非無證據能力。又於此情形，因毒品購買者為辦案佯稱
    購買，而將販賣者誘出以求人贓俱獲，因其無實際買受之真
    意，且在警察監視之下伺機逮捕，事實上亦不能真正完成買
    賣，則該次行為，僅能論以販賣未遂，最高法院100年度台
    上字第4498號判決意旨可資參照。經查，警方人員係由微信
    暱稱「經典汽車美容」者在「全台24H支援1版」群組內所傳
    送之訊息中，得知該暱稱使用者從事販售毒品事宜，有前揭
    微信對話翻拍截圖可稽，足見暱稱「經典汽車美容」使用者
    原即具販毒之犯意，且持續為販毒行為，故於警方人員與之
    聯繫購買毒品事宜時，可隨即與警方人員洽談販毒事宜。而
    被告則係經原具販毒犯意之張〇隆、彭〇翔連絡後，駕車搭載
    彭〇翔將毒品交予張〇隆，由張〇隆擔任出面送毒、收款之人
    ，是被告係因原具販毒犯意之彭〇翔指派，而出面送毒予張〇
    隆，並非員警引誘指定其出面送毒，其與彭〇翔、張〇隆間本
    具一定販毒犯意聯絡與行為分擔，方為前揭犯行，是被告參
    與本案販賣毒品之意圖，既非因員警引誘被告交易所致，則
    衡諸上開最高法院判決意旨，本案並不構成陷害教唆至明，
    且被告本案販賣毒品犯行，應係成立販賣未遂罪名。
四、綜上所述，本案事證明確，被告上開犯行洵堪認定，應予依
    法論罪科刑。
參、論罪及刑之加重減輕事由：　　
一、按刑法第2條第1項規定：「行為後法律有變更者，適用行為
    時之法律。但行為後之法律有利於行為人者，適用最有利於
    行為人之法律」，係規範行為後法律變更所生新舊法比較適
    用之準據法，為「從舊從輕」之比較；比較時應就與罪刑有
    關之共犯、未遂犯、想像競合犯、牽連犯、連續犯、結合犯
    ，以及累犯加重、自首減輕暨其他法定加減原因（如身分加
    減）與加減例等一切情形，綜其全部罪刑之結果而為比較，
    最高法院107年度台上字第3758號判決意旨同此。本件被告
    行為後，毒品危害防制條例第4條第3項、第4項、第17條第2
    項之規定，均經總統於109年1月15日修正公布，同時增訂第
    9條第3項，均於同年7月15日施行。茲就新舊法之比較適用
    說明如下： 　　
(一)修正前毒品危害防制條例第4條第3項規定：「製造、運輸、
    販賣第三級毒品者，處7年以上有期徒刑，得併科新臺幣7百
    萬元以下罰金。」修正後規定：「製造、運輸、販賣第三級
    毒品者，處7年以上有期徒刑，得併科新臺幣1千萬元以下罰
    金。」同條第4項原規定：「製造、運輸、販賣第四級毒品
    者，處5年以上12年以下有期徒刑，得併科新臺幣3百萬元以
    下罰金。」修正後規定：「製造、運輸、販賣第四級毒品者
    ，處5年以上12年以下有期徒刑，得併科新臺幣5百萬元以下
    罰金。」修正後條文均將罰金刑提高，對被告並無較有利之
    情形。
(二)修正後毒品危害防制條例增訂第9條第3項「犯前5條之罪而
    混合二種以上之毒品者，適用其中最高級別毒品之法定刑，
    並加重其刑至二分之一」，且本項為分則加重（參酌修正理
    由），則被告就本案販賣混合第三級毒品硝甲西泮成分及第
    四級毒品硝西泮之毒果汁包之行為，依其行為時之毒品危害
    防制條例之規定，無庸加重其刑，依修正後毒品危害防制條
    例第9條第3項之規定，則需依販賣第三級毒品之法定刑加重
    其刑至二分之一，是經比較新舊法結果，新法並未較有利被
    告。
(三)修正前毒品危害防制條例第17條第2項規定：「犯第4條至第
    8條之罪於偵查及審判中均自白者，減輕其刑。」修正後規
    定：「犯第4條至第8條之罪於偵查及歷次審判中均自白者，
    減輕其刑。」依修正後法條之文義，參酌修正理由記載：原
    所稱「審判中」究指被告僅須於審判中曾有一次自白犯罪即
    應適用減刑規定，抑或須於歷次審判中均自白犯罪者始符合
    之，解釋上易生爭議，考量原立法之目的，係在使前述毒品
    案件之刑事訴訟程序儘早確定，當以被告於歷次審判中均自
    白犯罪者，始足當之，故修正第2項，明定於偵查及歷次審
    判中均自白者，始減輕其刑等語，足見必須於歷次審判中均
    自白始得減輕，亦即限縮該條之適用情形，則修正後之毒品
    危害防制條例第17條第2項規定，對被告亦無較有利之情形
    。
(四)綜上比較之結果，自應整體適用上開被告行為時即修正前毒
    品危害防制條例之相關規定，以為論處。
二、次按毒品危害防制條例第4條第1項至第4項所稱之「販賣」
    ，其內涵著重在出售，應指銷售之行為，並非單指以營利為
    目的而購入毒品之情形，如此始符合立法本旨及法律規範之
    目的。現代刑法重視法益之保護，以其作為刑罰正當化之依
    據。由於施用毒品行為具有成癮性、傳染性及群眾性，其流
    毒深遠而難除，故毒品之散布及施用，嚴重危害國民健康及
    社會秩序，為防制毒品危害，維護國民身心健康，始制定毒
    品危害防制條例，其販賣毒品罪所要保護之法益，顯非僅為
    防免毒品買受者之個人受到危害，而係側重整體國民身心健
    康及社會秩序之維護。因此，販賣毒品罪之處罰基礎，在於
    行為人意圖營利，將持有之毒品讓與他人，使之擴散蔓延，
    其惡性表徵在散布之意涵上。行為人意圖營利而購入毒品，
    其主觀上雖認知係為銷售營利，客觀上並有購入毒品之行為
    ，惟仍須對外銷售，始為販賣行為之具體實現。此之對外銷
    售，自買賣毒品之二面關係以觀，固須藉由如通訊設備或親
    洽面談與買方聯繫交易，方能供買方看貨或與之議價，以實
    現對特定或可得特定之買方銷售；至於對不特定人或特定多
    數人行銷，進行宣傳、廣告，以招攬買主之情形（例如在網
    路上或通訊軟體「LINE」群組，發布銷售毒品之訊息以求售
    ），因銷售毒品之型態日新月異，尤以現今網際網路發達，
    透過電子媒體或網路方式宣傳販毒之訊息，使毒品之散布更
    為迅速，依一般社會通念，其惡性已對於販賣毒品罪所要保
    護整體國民身心健康之法益，形成直接危險，固得認開始實
    行足以與販賣毒品罪構成要件之實現具有必要關聯性之行為
    ，已達著手販賣階段（最高法院刑事大法庭109年度台上大
    字第4861號刑事裁定意旨參照）。被告與張〇隆、彭〇翔就本
    案之分工業如前述，足徵被告與張〇隆、彭〇翔持有扣案如附
    表所示含有第三、四級毒品之毒果汁包時，即具營利意圖甚
    明。其等於未及賣出之際，即為警誘捕偵查而查獲始未能得
    逞，揆諸上開說明，其等既意圖營利而販入如附表 所示之
    第三、四級毒品，並透過微信散布販毒訊息，已屬著手為販
    賣第三、四級毒品行為，而達販賣未遂之程度。是核被告所
    為，係犯修正前毒品危害防制條例第4條第6項、第3項、第4
    項之販賣第三級、第四級毒品未遂罪。
三、被告與張〇隆、彭〇翔互相利用而為本案犯行，彼此間有犯意
    聯絡及行為分擔，應論以共同正犯。又被告係基於營利意圖
    ，以一行為同時取得如附表所示之第三、四級毒品，業經本
    院認定如前，故其以一行為同時觸犯販賣第第三級、第四級
    毒品未遂罪，為想像競合犯，應依刑法第55條規定，從一重
    依販賣第三級毒品未遂罪處斷。
四、刑之減輕：　　
(一)被告本案犯行已著手實施販賣第三、四級毒品之構成要件行
    為，因購買者係警方無實際買受之真意，事實上並不能真正
    完成買賣毒品之行為，為未遂犯，爰依刑法第25條第2項規
    定，按既遂犯之刑減輕其刑。
(二)按毒品危害防制條例第17條第2項規定：「犯第4條至第8條
    之罪於偵查及審判中均自白者，減輕其刑。」係為鼓勵是類
    犯罪行為人自白、悔過，並期訴訟經濟、節約司法資源而設
    。此所謂「自白」，係指對自己之犯罪事實全部或主要部分
    為肯定供述之意（最高法院103年7月29日103年度第12次刑
    事庭會議決議參照）。本件被告所犯販賣第三級毒品未遂犯
    行，於警詢、偵查及審判中均已自白犯行，有前揭卷附警詢
    、偵訊及審理筆錄可稽，已如前述，爰依上開之規定，予以
    減輕其刑，爰就被告所犯販賣第三級毒品未遂犯行，依修正
    前毒品危害防制條例第17條第2項之規定，減輕其刑，並依
    法遞減之。　　
(三)次按犯罪之情狀顯可憫恕，認科以最低度刑仍嫌過重者，得
    酌量減輕其刑，刑法第59條定有明文。而刑法第59條之酌量
    減輕其刑，必於犯罪之情狀，在客觀上足以引起一般同情，
    認為即予宣告法定最低度刑期猶嫌過重者，始有其適用（最
    高法院51年台上字第899號判決、105年度台上字第 1608號
    判決意旨參照）。而同為販賣第三級毒品之人，其原因動機
    不一，犯罪情節未必盡相同，所造成危害社會程度並非全然
    一致，但法律科處此類犯罪所設法定本刑卻同為「製造、運
    輸、販賣第三級毒品者，處7年以上有期徒刑，得併科新臺
    幣7百萬元以下罰金。」實屬甚重，故宜考量行為人之客觀
    犯行與主觀惡性，審酌是否猶可憫恕，以資決定應否適用刑
    法第59條規定酌減其刑，期使個案裁判量刑能符合比例原則
    ，避免失之過苛。經查，被告於為本案犯行時尚未滿19歲，
    年紀尚輕、智識亦淺，且於本案販賣第三級毒品未遂犯行亦
    非位居主導地位，其犯罪情節實難與販賣大量毒品、致對治
    安產生重大危害之運毒集團或毒梟相比擬。是倘以所犯修正
    前毒品危害防制條例第4條第3項販賣第三級毒品罪之法定本
    刑為7年以上有期徒刑、得併科7百萬元以下罰金，經適用上
    開未遂及偵審自白規定遞減輕其刑後，最輕可量定之本刑為
    1年9月以上之有期徒刑，與其犯罪情節相較，屬法重情輕，
    在客觀上足以引起一般之同情，容有情堪憫恕之處，爰依刑
    法第59條之規定，遞減輕其刑。 　　　
(四)至被告固辯以：被告於查獲後即供出彭〇翔係其毒品來源之
    上手，被告已詳實供出毒品來源之具體事證，因而使有偵查
    或調查犯罪職權之公務員知悉而對彭〇翔發動調查，並因而
    查獲其犯行，應依毒品危害防制條例第17條第1項之規定，
    遞減輕其刑云云。惟按毒品危害防制條例第17條第1項所謂
    「供出毒品來源，因而查獲其他正犯或共犯者，減輕或免除
    其刑。」係指具體提供毒品來源之資訊，使調查或偵查犯罪
    之公務員知悉而對之發動調查或偵查，並據以破獲者而言（
    最高法院101年度台上字第713號判決要旨參照）。查被告本
    次販賣第三、四級毒品之來源為彭〇翔，然警方之所以會查
    獲彭〇翔，係因張〇隆於與警方交易被查獲後，隨即向警方明
    確指證其毒品來源係被告及彭〇翔，並提供彭〇翔之聯絡電話
    及住所供警方查證。而警方經張〇隆指證後，隨即分別通知
    被告及彭〇翔到案說明等情，有張〇隆108年10月9日警詢筆錄
    、指認犯罪嫌疑人紀錄表及臺中市軍福十三路之Google街景
    照片1張，暨臺中市政府警察局刑事警察大隊109年10月22日
    中市警刑七字第1090038138號函及檢附之109年10月25日員
    警職務報告等在卷可考（見警43525號卷第19頁至第23頁、
    第25頁至第29頁、警38991卷第21頁、原審卷第83頁至第85
    頁），足認於被告在108年11月14日向警方指認毒品來源為
    彭〇翔前，警方已有確切證據能合理懷疑彭〇翔為被告毒品來
    源之共犯。是彭〇翔之破獲，即非因被告之供述「因而」破
    獲，被告本案販賣第三級毒品未遂之犯行，即無毒品危害防
    制條例第17條第1項之適用，被告此部分所辯，要無可採。
五、沒收部分：　　
(一)按違禁物，不問屬於犯罪行為人與否，沒收之，刑法第38條
    第1項定有明文。又按依毒品危害防制條例第18條第1項中段
    應沒入銷燬之毒品，專指查獲持有之第三、四級毒品而言；
    倘係查獲製造、運輸、販賣、意圖販賣而持有、以非法方法
    使人施用、引誘他人施用或轉讓第三、四級毒品，既屬同條
    例相關法條明文規定處罰之犯罪行為，即非該條項應依行政
    程序沒入銷燬之範圍；又同條例對於查獲之製造、運輸、販
    賣、意圖販賣而持有、以非法方法使人施用、引誘他人施用
    及轉讓第三、四級毒品之沒收，並無特別規定，如其行為已
    構成犯罪，則該毒品即屬不受法律保護之違禁物，仍應回歸
    刑法之適用（最高法院100年度台上字第882號判決意旨參照
    ）。
(二)扣案如附表所示之物，均係被告與張〇隆、彭〇翔本案遭查獲
    欲販賣之第三、四級毒品，揆諸前揭說明，自應依刑法第38
    條第1項之規定，於被告本案犯行項下宣告沒收之。另盛裝
    上開毒品之包裝袋，與內含之毒品分離時，仍會有極微量殘
    留而難以析離，足認該等外包裝與所盛裝之毒品具有不可析
    離之關係，亦皆應一併宣告沒收之。至鑑驗耗損部分，既已
    滅失不存在，自無庸併予宣告沒收，併予敘明。
六、另被告前因幫助詐欺案件，甫經原審法院以109年度中簡字
    第3227號判處有期徒刑2月，緩刑2年確定等情，有臺灣高等
    法院被告前案紀錄表1份在卷可參（見本院卷第33頁至第34
    頁），本院因認尚不宜於本案再為緩刑之宣告，附此敘明。
肆、駁回上訴維持原判決之理由：
一、原審認被告罪證明確，適用毒品危害防制條例第4條第3項、
    第4項、第6項、第17條第2項（修正前），刑法第2條第1項
    前段、第11條、第28條、第25條第2項、第59條、第55條、
    第38條第1項等規定，以行為人之責任為基礎，審酌被告並
    無任何毒品相關之前科，素行尚可，其明知販賣第三級毒品
    予他人施用，對生命及身體健康均有戕害，影響所及甚且危
    害社會、國家之健全發展，惟考量本件幸經警及時查獲而未
    使毒品流入市面，所欲販賣之毒品數量亦微，並衡酌被告於
    本案犯行中之角色分工地位，及斟酌其自述之智識程度及生
    活家庭狀況，暨其坦承犯行、尚具悔意之犯後態度等一切情
    狀，量處有期徒刑1年，且敘明本案沒收與不諭知沒收部分
    。原審顯已詳細說明其所憑之依據及理由，核其認事用法均
    無違誤，量刑亦屬妥適，應予維持。
二、被告及辯護人上訴意旨略以：被告有供出上手，應有修正前
    毒品危害防制條例第17條第1項之適用。被告就起訴書所載
    犯罪事實，自偵查及法院審理時均坦承犯行，且被告又屬販
    賣未遂，危害性不高，可知被告犯行顯有可憫之處，請依刑
    法第59條對被告酌減其刑，並對被告從輕量刑等語。
三、按刑事審判旨在實現刑罰權之分配的正義，故法院對有罪被
    告之科刑，應符合罪刑相當之原則，使輕重得宜，罰當其罪
    ，以契合社會之法律感情，此所以刑法第57條明定科刑時應
    審酌一切情狀，尤應注意該條所列10款事項以為科刑輕重之
    標準，俾使法院就個案之量刑，能斟酌至當。而量刑輕重係
    屬事實審法院得依職權自由裁量之事項，苟已斟酌刑法第57
    條各款所列情狀而未逾越法定刑度，不得遽指為違法（最高
    法院72年度台上字第6696號判例要旨參照）。本件被告並無
    毒品危害防制條例第17條第1項之適用，業經本院論述如前
    ，是被告與辯護人此部分上訴意旨，難認有據；又原判決理
    由已具體斟酌注意適用刑法第57條之規定，就量刑刑度詳為
    審酌，未逾越法定刑度，復未濫用自由裁量之權限，且無輕
    重失衡之情形，被告及辯護人上訴主張原判決量刑過重，係
    對原判決量刑職權之適法行使任意指摘，尚屬無據。綜上，
    被告與辯護人之上訴均核無理由，應予駁回。
伍、被告經本院合法傳喚，無正當理由不到庭，有送達證書、臺
    灣高等法院前案案件異動查證作業各1份在卷可佐，依刑事
    訴訟法第371條規定，爰不待其陳述，逕行一造辯論而為判
    決。 
據上論斷，應依刑事訴訟法第368條、第371條，判決如主文。
本案經檢察官黃秋婷提起公訴，檢察官乙○○到庭執行職務。
中　　華　　民　　國　　110 　年　　8 　　月　　31　　日
            刑事第六庭　  審判長法　官　唐  光  義
                                法　官　鍾  貴  堯
                                法　官　劉  柏  駿
以上正本證明與原本無異。
如不服本判決應於收受送達後二十日內向本院提出上訴書狀，其
未敘述上訴之理由者並得於提起上訴後二十日內向本院補提理由
書（均須按他造當事人之人數附繕本）「切勿逕送上級法院」。
因疫情而遲誤不變期間，得向法院聲請回復原狀。

                                書記官  林  巧  玲
　　　　　　　　　　　　　　　　  
中　　華　　民　　國　　110 　年　　8 　　月　　31　　日

附錄本案論罪科刑法條：
毒品危害防制條例第4條（修正前）
製造、運輸、販賣第一級毒品者，處死刑或無期徒刑；處無期徒
刑者，得併科新臺幣 2 千萬元以下罰金。
製造、運輸、販賣第二級毒品者，處無期徒刑或 7 年以上有期
徒刑，得併科新臺幣 1 千萬元以下罰金。
製造、運輸、販賣第三級毒品者，處 7 年以上有期徒刑，得併
科新臺幣 7 百萬元以下罰金。
製造、運輸、販賣第四級毒品者，處 5 年以上 12 年以下有期
徒刑，得併科新臺幣 3 百萬元以下罰金。
製造、運輸、販賣專供製造或施用毒品之器具者，處 1 年以上
7 年以下有期徒刑，得併科新臺幣 1 百萬元以下罰金。
前五項之未遂犯罰之。
【附表】
品名 數量 備註 含第三級毒品硝甲西泮及第四級毒品硝西泮成分之標示「DIABLO」彩色條紋包裝之果汁包（內含綠色粉末，含包裝袋） 8包 經送衛生福利部草屯療養院抽樣鑑定結果：含第三級毒品硝甲西泮及第四級毒品硝西泮。硝甲西泮純度< 1%，推估檢驗前總淨重63.6168公克。  衛生福利部草屯療養院108年10月31日草療鑑字第1081000292號、同年月28日0000000000號鑑驗書（見警43525卷第57頁至第59頁）